【裁判字號】    97,聲,322
【裁判日期】    970731
【裁判案由】    行使權利
【裁判全文】
臺灣嘉義地方法院民事裁定  97年度聲字第322號
聲  請  人  兆豐票券金融股份有限公司
法定代理人  甲○○
相  對  人  乙○○
上列聲請人聲請行使權利事件，本院裁定如下：
    主  文
相對人應於本裁定送達後二十日內，就其因本院八十九年度執全
字第三一九號假扣押執行所受損害，向聲請人行使權利，並向本
院提出為行使權利之證明。
聲請程序費用由相對人負擔。
    理      由
一、按訴訟終結後，供擔保人得聲請法院通知受擔保利益人於一
    定期間內行使權利，並向法院為行使權利之證明，民事訴訟
    法第104條第1項第3款後段定有明文。
二、本件聲請意旨略以：聲請人（由中興票券金融股份有限公司
    更名為兆豐票券金融股份有限公司）與相對人間假扣押事件
    ，聲請人前依鈞院89年度裁全字第547號假扣押裁定，提供
    中央政府建設公債83年度甲類第2期債券，面額新臺幣（下
    同）1,000,000元四張（編號83B02815D、83B02816D、83B00
    646D、83B00647D）為擔保，並以鈞院89年度存字第428號擔
    保提存事件提存後，聲請假扣押執行相對人之財產（89執全
    新字第319號囑託臺南地方法院以89南院鵬執全助全字第21
    號）在案，嗣因上開債券有其他用途，分別於89年及95年以
    89年度聲字第1301號、95年度聲字第139號聲請變換提存物
    ，經鈞院准許聲請人變換，並分別以89年度存字第1376號、
    95年度存字第869號提存在案。茲因假扣押執行之標的已無
    拍賣實益，聲請人已撤回假扣押之執行，訴訟業已終結，爰
    聲請法院通知相對人限期行使權利等語。
三、聲請人前開主張之事實，業據提出行政院金融監督管理委員
    會95年6月12日金管銀（六）字第09500256760號函、公司變
    更登記表、本院89年度裁全字第547號假扣押裁定、89年度
    存字第428號提存書、國庫支庫保管品收受證明書、本院89
    執全新字第319號囑託臺灣臺南地方法院執行函文、臺南地
    方法院89南院鵬執全助全字第21號函文、本院89年度聲字第
    1301號民事裁定暨確定證明書、89年度存字第1376號提存書
    、95年度聲字第139號民事裁定暨確定證明書、95年度存字
    第869號提存書、本院嘉院龍89執全新字第319號撤回囑託函
    等為證，並經本院依職權調閱本院89年度裁全字第547號、8
    9年度執全字第319號假扣押保全程序暨執行卷宗審核無訛，
    聲請人聲請限期命相對人行使權利，核與前揭規定相符，自
    應准許。
四、依民事訴訟法第95條、第78條，裁定如主文。
中    華    民    國    97    年    7     月    31    日
                  民事第一庭法  官  柯月美
以上正本係照原本作成。
如對本裁定抗告應於送達後10日內向本院提出抗告狀。
中    華    民    國    97    年    7     月    31    日
                            書記官  李文政


司法院資訊處製作；財團法人民間司法改革基金會備份。
